臺灣花蓮地方法院刑事判決
                                    110年度侵訴緝字第1號
公  訴  人  臺灣花蓮地方檢察署檢察官
被      告  乙○○




選任辯護人  謝維仁律師（法扶律師）        
上列被告因妨害性自主案件，經檢察官提起公訴（109 年度偵緝
字第173號），本院判決如下：
    主  文
乙○○犯乘機性交罪，累犯，處有期徒刑參年陸月。
    事  實
乙○○邀請代號BS000-A109009號成年女子（民國00年生，真實姓
名、年籍資料詳卷，下稱甲女）至其位於花蓮縣○○市○○○○街00號
居所中飲酒，嗣乙○○見甲女因酒醉而有相類於精神障礙之情形，
竟基於乘機性交之犯意，於109年2月1日夜間之某時，在上址利
用甲女因酒醉而不知抗拒之機會，以陰莖插入甲女之陰道而為性
交行為既遂。
    理  由
壹、證據能力按被告以外之人於審判外之言詞或書面陳述，除法
    律有規定者外，不得作為證據；被告以外之人於審判外之陳
    述，雖不符前4 條之規定，而經當事人於審判程序同意作為
    證據，法院審酌該言詞陳述或書面陳述作成時之情況，認為
    適當者，亦得為證據，刑事訴訟法第159條第1項、第159條
    之5 第1項分別定有明文。查就檢察官所提出之各項供述證
    據，被告乙○○及其辯護人對於證據能力部分表示同意有證據
    能力等語（見本院緝字卷第120 頁），本院審酌該等證據核
    無違法取證或證明力顯然過低之情事，依各該陳述作成時之
    狀況並無不適當或顯不可信之情形，自均得為證據，合先敘
    明。
貳、得心證之理由
一、上揭犯罪事實業據被告乙○○坦承不諱，核與證人即告訴人甲
    女於偵查中之指訴大致相符（見警256 號卷第5頁至第9頁，
    偵255號卷第41頁至第42頁），且證人代號BS000-A109009A 
    號（真實姓名、年籍資料詳卷）即甲女母親亦於警詢中證稱
    ：甲女有重大疾病，在109 年2月1日22時許發現甲女失蹤，
    我跟家人就去派出所報案，於翌日10時5 分許，看到有人在
    晃來晃去，我就去看是不是甲女，後來看到甲女褲子很髒還
    有尿味，我趕緊幫甲女沖洗衣物，換洗衣物的過程中發現甲
    女胸部有瘀青，但甲女沒有說發生什麼事，帶甲女去派出所
    撤銷協尋時，女警問甲女去哪裡、發生何事，甲女才說被人
    性侵，然後又有喝酒等語（見警256 號卷第17頁至第18頁）
    ，可證甲女於109 年2月1日夜間確實不在家中，且翌日返家
    時身有異狀，待警詢問後始道出本案，並非完全由甲女主動
    指訴。
二、又被告於109 年2月1日14時5分許及翌日9時39分許，偕甲女
    行經花蓮縣花蓮市國富十九街街口，有監視器影像截圖附卷
    可佐（見警256 號卷第27頁至第33頁），且甲女能繪製被告
    房間家具擺設之相對位置，所繪內容與現場照片所示大致相
    同，並指認被告，有甲女手繪現場圖、警製現場平面圖、現
    場照片及犯罪嫌疑人指認紀錄表在卷可查（見警256 號卷第
    20頁至第26頁），而甲女外陰部棉棒採集之跡證，經鑑驗檢
    出之男性Y染色體DNA-STR型別，與被告之型別相符，有內政
    部警政署刑事警察局鑑定書存卷可證（見偵255 號卷第28頁
    至第31頁），可認被告與甲女於案發前、後確實有所接觸，
    且甲女曾至被告居所中，雙方並曾發生性行為，足認被告自
    白與事實相符，堪以採信。本案事證明確，被告犯行已堪認
    定，應依法論罪科刑。
參、論罪科刑
一、查被告知悉甲女因飲酒致意識不清，處於相類於精神障礙而
    不知抗拒狀態，竟基於乘機性交之犯意，而對甲女為性交行
    為，是核被告所為，係犯刑法第225條第1項之乘機性交罪。
二、被告前因⑴傷害致死等案件，經臺灣高等法院花蓮分院以96
    年度聲減字第357 號裁定減刑為有期徒刑9年6月確定；又因
    ⑵強盜等案件，經臺灣高等法院花蓮分院以97年度聲字第634
    號裁定，定應執行有期徒刑6年確定，上開2 案接續執行，
    並於109年1月20日假釋出監，嗣假釋經撤銷，惟上開⑴部分
    業已於105 年7月5日執行完畢等情，有臺灣高等法院被告前
    案紀錄表附卷可查，其於有期徒刑執行完畢後5 年內，故意
    再犯本案有期徒刑以上之罪，為累犯，依司法院釋字第 775
    號解釋及刑法第47條第1項之規定，應加重其刑。
三、爰審酌被告雖坦承犯行，然其為滿足自身慾望，未能尊重甲
    女之性自主權，趁甲女酒醉而對之為性交行為，對甲女造成
    之身心傷害非輕，又未能與甲女達成和解，犯後初始亦係否
    認犯行，偵、審程序中均遭通緝，認犯後態度非佳，不宜量
    處本罪之最低刑度；兼衡被告對甲女為性交行為之手段、被
    告國中畢業之智識程度、入監前從事污水廠工作、家庭經濟
    狀況小康、須扶養父親等一切情狀（見本院緝字卷第149 頁
    至第150頁），量處如主文所示之刑。
據上論斷，應依刑事訴訟法第299條第1項前段，判決如主文。
本案經檢察官甲○○提起公訴，檢察官簡淑如到庭執行職務。
中　　華　　民　　國　 110　　年　　10　　月　　14　　日
                  刑事第二庭    審判長法　官  黃英豪
                                      法  官  蔡瑞紅
                                      法  官  黃夢萱
以上正本證明與原本無異。
如不服本判決應於收受送達後20日內向本院提出上訴書狀，並應
敘述具體理由。其未敘述上訴理由者，應於上訴期間屆滿後20日
內向本院補提理由書(均須按他造當事人之人數附繕本)「切勿逕
送上級法院」。告訴人或被害人如對於本判決不服者，應具備理
由請求檢察官上訴，其上訴期間之計算係以檢察官收受判決正本
之日期為準。　　　　　　　　　
因疫情而遲誤不變期間，得向法院聲請回復原狀。
中　　華　　民　　國　　110 　年　　10　　月　　14　　日
                                      書記官  張亦翔
附錄本案論罪科刑法條全文
刑法第225條第1項
對於男女利用其精神、身體障礙、心智缺陷或其他相類之情形，
不能或不知抗拒而為性交者，處3年以上10年以下有期徒刑。